臺北高等行政法院裁定
　　　　　　　　　　　　　　　　　　 96年度聲字第00010號
聲　請　人　甲○○
上列當事人間因公寓大廈管理條例事件，聲請回復原狀，本院裁
定如下：
    主  文
聲請駁回。
聲請程序費用由聲請人負擔。
    理  由
一、按提起上訴，應於高等行政法院判決送達後20日之不變期間
    為之；因天災或其他不應歸責於己之事由，致遲誤不變期間
    者，於其原因消滅後1 個月內，如該不變期間少於1 個月者
    ，於相等之日數內，得聲請回復原狀，此分別為行政訴訟法
    第241 條及第91條所明定。因此，當事人如因可歸責於己之
    事由，致遲誤不變期間者，於法自不合於聲請回復原狀要件
    ，而應駁回其回復原狀之聲請。又所謂「不應歸責於己之事
    由」，應係指不可抗力或其他依客觀標準以通常人之注意，
    而不能預見或不可避免之事由而言。
二、本件聲請意旨略以：聲請人獨自居住於基隆市，因獨子自6
    歲時即由聲請人之前夫扶養，30年未享天倫之樂。今年（96
    年）過年，聲請人之獨子從臺中回臺北南港修繕房屋，首次
    邀原告到臺北同住，聲請人欣然前往。不料年後不久，聲請
    人得了怪病，半邊頭臉疼痛，每6 、7 秒刺痛一下，且左眼
    流淚，聲請人恐左臉黑痣病變，至陽明醫院切除化驗，幸於
    民國96年3 月27日切除後，方知並無大礙。然而，頭痛仍然
    未除且更厲害，聲請人不得已復於同年4 月13日至忠孝醫院
    神經內科看診，醫師稱係內分泌失調，引起濾過性病毒（帶
    狀診），要先吃藥，而藥性會引起嗜睡。聲請人就留在臺
    北，有獨子方便照顧，以致一時未能回到基隆之住所，自不
    知有信函，因此就鈞院95年度訴字第2555號判決，未能於96
    年3 月27日後20日內提起上訴，此無法歸責於聲請人。聲請
    人於96年5 月4 日到所在地郵局簽收郵件後，在1 星期內儘
    速聲請回復原狀云云。
三、經查，本院95年度訴字第2555號判決，已於96年3 月27日送
    達，此有送達證書附於該案卷第75頁可憑，聲請人未於收受
    該案判決書20日內提起上訴，為聲請人所自陳，則該案於上
    訴期間屆滿後，應已確定。聲請人雖主張其因該段期間與其
    獨子同住於臺北，且因患病致遲誤不變期間云云，惟依聲請
    人聲請意旨及其所提出之用藥資料可知，聲請人所指事由並
    非天災，至其所患疾病亦非屬重病，是其客觀上並無不能注
    意判決書之送達，由自己或委託他人提起上訴以避免遲誤上
    訴期間之情事，顯非不可抗力或其他依客觀標準以通常之注
    意而不能預見或不可避免之事由，尚難認有不應歸責於己之
    事由，核與行政訴訟法第91條規定得聲請回復原狀之要件不
    符。因此，本件聲請於法不合，應予駁回。
四、依行政訴訟法第104 條、民事訴訟法第95條、第78條，裁定
    如主文。
中　　華　　民　　國　　96　　年　　5　　 月　　31　　日
                       第四庭審判長法  官　侯東昇
                                   法  官  李玉卿
                                   法  官  陳秀
上為正本係照原本作成。
如不服本裁定，應於送達後10日內向本院提出抗告狀（須按他造
人數附繕本）。
中　　華　　民　　國　　96　　年　　5　　 月　　31　　日
    　　  　　　　　　　    　     書記官  楊子鋒
